---
title: "El junco de los páramos (Junco Volcani)"
output: html_document
---

```{r setup, include=FALSE}
knitr::opts_chunk$set(echo = TRUE)
```
# Preparativos 

```{r cargapaquetes, message=FALSE, warning=FALSE}
#carga de paquetes
library(dplyr)
library(sf)
library(DT)
library(plotly)
library(leaflet)
```
```{r}
# Registros de presencia de Junco vulcani
junco_vulcani <-
  st_read(
    "https://raw.githubusercontent.com/gf0604-procesamientodatosgeograficos/2021i-datos/main/gbif/junco_vulcani-cr-registros.csv",
    options = c(
      "X_POSSIBLE_NAMES=decimalLongitude",
      "Y_POSSIBLE_NAMES=decimalLatitude"
    ),
    quiet = TRUE
  )
```

```{r}
# Capa geespacial de cantones
cantones <-
  st_read(
    "https://raw.githubusercontent.com/gf0604-procesamientodatosgeograficos/2021i-datos/main/ign/delimitacion-territorial-administrativa/cr_cantones_simp_wgs84.geojson",
    quiet = TRUE
  )

```


```{r}
# Asignación de CRS
st_crs(junco_vulcani) = 4326

```

# Introduccion
### Pájaro de apariencia demoníaca con un ojo amarillo,Se encuentra en hábitats abiertos en elevaciones altas, usualmente arriba de 3000m pero localmente hasta 2500m,A menudo en el suelo o en pequeños arbustos y generalmente en parejas o grupos pequeños. Rango muy limitado sólo en Costa Rica y el extremo occidental de Panamá. (eBird, [ Junco vulcani](https://ebird.org/species/voljun1))


# Tabla de registros de presencia 

# Gráfico de estacionalidad

# Gráfico de historial

# Mapa de distribucion




```{r}
```

```{r}
```
